臺灣臺中地方法院刑事判決　　　　　　　　　　　　　九十一年度訴字第六四七號
　　公　訴　人　臺灣彰化地方法院檢察署檢察官
　　被　　　告　甲○○
右列被告因毒品危害防制條例案件，經臺灣彰化地方法院檢察署檢察官提起公訴（九
十年度毒偵字第三五九二號、四三八八號），臺灣彰化地方法院以本件管轄錯誤，移
送前來，本院判決如左：
    主  文
甲○○連續施用第一級毒品，處有期徒刑拾月，扣案之毒品海洛因參包（驗餘淨重參
點肆零公克、包裝重壹點捌零公克）沒收銷燬之，注射針筒、填裝器各壹支，均沒收
；又施用第二級毒品，處有期徒刑肆月。主刑部分應執行有期徒刑壹年。
    事  實
一、甲○○前曾於民國八十八及八十九年間，二次因施用毒品案件，各送觀察、勒戒
    後，均認無繼續施用毒品之傾向，為臺灣台中地方法院檢察署檢察官先於八十八
    年九月十六日以八十八年度毒偵字第六三七號，後於八十九年二月二十九日以八
    十九年度毒偵字第一四二六號，皆不起訴處分確定。其後又於八十九年七月間因
    施用第一、二級毒品案件，再為臺灣彰化地方法院以八十九年度訴字第八一八號
    判處應執行有期徒刑一年確定；並經該院以八十九年度毒聲字第三四四０號裁定
    令入戒治處所施以強制戒治，後為該院以八十九年度毒聲字第五九六三號裁定停
    止戒治，所餘戒治期間，付保護管束。乃甲○○於保護管束期間，猶基於概括之
    犯意，自九十年八月三日起至同年八月八日止，在台中市○區○○街一九八號十
    二樓之二住處，多次將第一級毒品海洛因少許置入香煙內，再以點燃香煙之方式
    施用；並另行起意，於九十年八月五日左右，亦在上開住處，將第二級毒品安非
    他命少許置於香煙內，藉點燃香煙之方式，施用一次。迨至九十年八月八日十五
    時三十分許，為警持搜索票在上址扣得其持有毒品海洛因三包（驗餘淨重三‧四
    ０公克、包裝重一‧八０公克），及其所有供施用海洛因所用之注射針筒、填裝
    器各一支，並採尿送檢驗呈甲基安非他命及嗎啡陽性反應，始查悉上情。
二、案經臺中縣警察局移送臺灣台中地方法院檢察署呈請臺灣高等法院台中分院檢察
    署核轉臺灣彰化地方法院檢察署，及該署檢察官自動檢舉偵查起訴。
    理  由
一、訊據被告甲○○自白坦承於前開時、地連續施用第一級毒品海洛因，及施用第二
    級毒品安非命一次等犯行。經查：被告為警所採得之尿液，經送檢驗之結果，確
    呈嗎啡及甲基安非他命陽性反應，此有台中縣衛生局檢驗尿水報告書一紙附卷可
    稽；此外，復有扣案之海洛因三包（驗餘淨重三‧四０公克、包裝重一‧八０公
    克）及其所有供施用海洛因所用之注射針筒、填裝器各一支等物，可資佐證，足
    見被告上開自白與事實相符，亦得為證據。又被告前曾於八十八及八十九年間，
    二次因施用毒品案件，各送觀察、勒戒後，均認無繼續施用毒品之傾向，為臺灣
    台中地方法院檢察署檢察官先於八十八年九月十六日以八十八年度毒偵字第六三
    七號，後於八十九年二月二十九日以八十九年度毒偵字第一四二六號，皆不起訴
    處分確定乙節，有臺灣台中地方法院檢察署刑案資料查註紀錄表一份在卷可明。
    嗣其又於八十九年七月間因施用第一、二級毒品案件，再為臺灣彰化地方法院以
    八十九年度訴字第八一八號判處應執行有期徒刑一年確定；另經該院以八十九年
    度毒聲字第三四四０號裁定令入戒治處所施以強制戒治，後為該院以八十九年度
    毒聲字第五九六三號裁定停止戒治，所餘戒治期間，付保護管束等事實，亦有上
    開刑事判決正本、臺灣高等法院被告全國前案紀錄表各一件附卷可查。是綜合上
    述，被告三犯以上毒品危害防制條例第十條之罪，前開連續施用第一級毒品，另
    施用第二級毒品等犯行，事證明確，足可認定。
二、核被告甲○○所為，係犯毒品危害防制條例第十條第一項之施用第一級毒品罪，
    及同法條第二項之施用第二級毒品罪。其施用毒品海洛因、安非他命前後持有之
    低度行為，應為施用之高度行為所吸收，均不另論罪。又其多次施用毒品海洛因
    之犯行，時間緊接，所犯構成要件相同，顯係基於概括之犯意反覆為之，為連續
    犯，應以一罪論，並加重其刑。且所犯二罪之間，犯意各別，行為互殊，應分論
    併罰。爰審酌被告業經二次觀察、勒戒，猶不能戒除毒癮，及其犯罪之手段、方
    法、所生危害、犯後態度尚可等一切情狀，就其所犯二罪，分別量處如主文所示
    之刑，並定其應執行之刑。至扣案之毒品海洛因三包（驗餘淨重三‧四０公克、
    包裝重一‧八０公克），應依毒品危害防制條例第十八條第一項前段，沒收銷燬
    之；另注射針筒、填裝器各一支，乃被告所有供其施用海洛因所用之物，此業據
其敘明在卷，爰依刑法第三十八條第一項第二款，併予宣告沒收。
據上論斷，應依刑事訴訟法第二百九十九條第一項前段，毒品危害防制條例第十條第
一項、第二項、第二十條第三項前段、第十八條第一項前段，刑法第十一條前段、第
五十六條、第五十一條第五款、第三十八條第一項第二款，判決如主文。
中      華      民      國      九十一      年      五      月    一    日
                                        法  官  莊  深  淵
右正本證明與原本無異。
如不服本判決，應於送達後十日內向本院提出上訴狀（須附繕本），上訴於台灣高等
法院台中分院。
                                        書記官
中      華      民      國      九十一      年      五      月    一    日
附錄論罪科刑法條
毒品危害防制條例第十條：
施用第一級毒品者，處六月以上五年以下有期徒刑。
施用第二級毒品者，處三年以下有期徒刑。
